臺灣高等法院高雄分院民事判決　　　　 100年度訴易字第18號
原　　　告　邱婉琪
被　　　告　洪仁忠
被　　　告　洪千淯
上列當事人間請求損害賠償事件，原告於刑事訴訟程序（100年
度上易字第340 號）提起附帶民事訴訟（100年度附民字第49號
），經刑事庭裁定移送，本院於民國100年7月19日言詞辯論終結
，判決如下：
    主    文
被告應連帶給付原告新台幣拾萬元，及自民國100 年5 月17日
起，至清償日止，按週年利率百分之五計算之利息。
原告其餘之訴駁回。
訴訟費用由被告連帶負擔。
事 實 及 理 由
一、原告主張：被告洪仁忠係原告之前夫，於與原告婚姻關係存
    續期間，與知悉洪仁忠為有婦之夫之被告洪千淯，於民國97
    年12月初與98年2 月間在小港區○○路租屋處，發生性行為
    ，被告洪千淯並因而產下一子洪○宇，原告因被告之行為精
    神上甚為痛苦，爰依民法第184 條第1 項、第185 條第1 項
    、第195 條第1 項、第3 項之規定向被告請求非財產上之損
    害賠償。並聲明：被告應連帶賠償原告新台幣（下同）100
    萬元，並自100 年5 月17日起至清償日止，按年息5%計算之
    利息。
二、被告二人則以：承認原告主張之事實，但是沒有錢賠她等語
    資為抗辯。並答辯聲明：請求駁回原告之訴。
三、本院之判斷：
  (一)原告主張上揭事實，為被告所承認，且被告之行為業經本院
    刑事庭分別以通姦罪、相姦罪判處罪刑確定在案，有本院10
    0 年度上易字第340 號刑事判決一份在卷可稽，原告此部分
    主張，自堪信為真實。
  (二)按故意以背於善良風俗之方法加損害於他人者，負損害賠償
    責任。數人共同不法侵害他人之權利者，連帶負損害賠償責
    任。不法侵害他人基於配偶關係之身分法益而情節重大者，
    被害人雖非財產上之損害亦得請求賠償相當之金額，此觀民
    法第184 條第1 項後段、第185 條第1 項前段、第195 條第
    3 項、第1 項之規定自明。查，被告之行為係不法侵害原告
    基於配偶關係之身分法益，且情節重大，原告自得請求被告
    連帶賠償非財產上之損害（即精神慰撫金）。查，原告高職
    畢業，受僱從事美髮工作，每月薪資約2 萬5000元，無不動
    產，被告洪仁忠國中畢業，為送貨員，每月薪資約2 萬元，
    無不動產有汽車一輛，被告洪千淯在麵店工作，月薪約1 萬
    8000元，無不動產，此為兩造所不爭執，並有稅務電子閘門
    財產所得調件明細表在卷可參，本院審酌上情及被告侵害原
    告之行為手段等情，認原告請求之金額以30萬元為適當，超
    過部分不予准許。
四、綜上所述，原告依侵權行為法律關係請求被告連帶賠償30萬
    元，及自起訴狀繕本最後送達被告之翌日（100 年5 月17日
    ）起，至清償日止，按週年利率百分之五計算之法定遲延利
    息，自屬正當，應予准許，原告超過部分之請求為無理由，
    應予駁回。
五、據上論結，本件原告之訴為一部有理由，一部無理由，依民
    事訴訟法第79條、第85條第2 項，判決如主文。
中    華    民    國  100     年    7     月    29    日
                              民事第五庭
                                  審判長法官 簡色嬌
                                  法      官 林紀元
                                  法      官 黃科瑜
以上正本證明與原本無異。
本判決不得上訴。
中    華    民    國  100     年    8     月    1     日
                                  書  記  官 彭筱瑗